

PERFIL

Soy una persona responsable, apasionada en lo que hago, siempre curioso y con ansias de aprender más, estoy muy comprometido con mi trabajo y lo cumplo a cabalidad dando mi mayor esfuerzo.

Poseo una gran capacidad de liderazgo y habilidad para manejar situaciones bajo presión, no le temo a ponerme al frente de un proyecto. Gracias a mi formación universitaria y otras experiencias académicas y culturales me considero un elemento que puede aportar valor a cualquier empresa y reto que se me presenten.

Me encantaría poder formar parte de una empresa en la que pueda aplicar mis conocimientos y que me permita seguir aprendiendo y desarrollándome profesionalmente.

CONTACTO

TELÉFONO: +593 98 379 8094 (02) 2 530 096

LINKEDIN:

https://www.linkedin.com/in/jonathan -jaramillo-arboleda/

CORREO ELECTRÓNICO: jonathan.jaramillo.arb@gmail.com

GITHUB:

https://github.com/nathanojnabetse

JONATHAN ESTEBAN JARAMILLO ARBOLEDA

Ingeniería en Electrónica y Redes de Información Desarrollo de software

EDUCACIÓN

Escuela Politécnica Nacional

2014 - 2020

Estudiante de la carrera de Ingeniería en Electrónica y Redes de Información (Egresado)

- Presidente del capítulo técnico estudiantil Computer Society (2020 - Presente)
- Primer representante de los estudiantes ante Consejo de Investigación Innovación y vinculación (2019-2020)
- Estudiante voluntario Rama Estudiantil IEEE (2018-Presente)
- Miembro de Staff Radio Quántica EPN (2016-Presente)

Colegio técnico Experimental Salesiano "Don Bosco" - Kennedy 2008 - 2014

Bachiller Técnico Industrial en Electrónica de Consumo

- Primer escolta del estandarte de la ciudad de Quito (2014)
- Presidente del Consejo Estudiantil del CTSDB (2013-2014)

EXPERIENCIA

Centro de Educación Continua, Escuela Politécnica Nacional [Asistente de TI]

Agosto de 2019 – enero 2020

- Soporte técnico de nivel 1 en el mantenimiento de equipo informático de las salas de cómputo (120 computadores) y en computadoras portátiles del Laboratorio.
- Colaborar en el mantenimiento y configuración de equipos de conectividad para los cursos del CEC: Cisco CCNA. (Routers Cisco 1941 y Switches Cisco 2960.
- Apoyo en tareas de logística relacionadas con las actividades del Laboratorio de Informática.

NetSoSe [Pasante]

Febrero 2019 – marzo 2019

- Pasante en el área de tecnología, realización de scripts en bash y simulación de transferencia de datos entre nodos empleando el protocolo IEEE 802.15.4 en el software NS2.

Consultorio dermatológico – Dra. Silvana Narváez [Empleado] 2016 – 2020

 Mantenimiento técnico periódico de equipos informáticos.

TECNOLOGÍAS

Alto: POO, C#, ASP.NET, Winforms, WCF, arquitectura MVC, SQL, sistemas operativos Linux.

Intermedio: Android, Python, SOAP, REST, GIT, LAN, WAN, Java, JavaScript TDD, HTML/CSS, Bootstrap, Maven.

Herramientas: SQL Management Studio, Visual Studio, Netbeans, Android Studio, Oracle Vm VirtualBox, VMware Workstation, MySQL Workbench

APTITUDES

Tabajo en equipo, comunicación, creatividad, capacidad de análisis y resolución de problemas, administración del tiempo, auto-aprendizaje, nivel avanzado de comunicación en Inglés

CAPACITACIÓN ADICIONAL

CURSO/SEMINARIO/CERTIFICACIÓN	INSTITUCIÓN	DURACIÓN (FECHAS - HORAS)
Scrum Foundations Professional Certificate (SFPC)	CertiProf	Jun. 2021
C# ASP.NET MVC Entity FrameWork - Razor - Bootstrap - Javascript	Udemy	Feb. 2021 (22 horas)
Diseñando páginas web con bootstrap 4	Coursera - Univ ersidad Austral	Sep. – oct. 2020 (20 horas)
HTML, CSS, and Javascript for Web Developers	Coursera - Johns Hopkins University	Jul. – ago. 2020 (40 horas)
Advanced Relational Database and SQL	Coursera Project Network	Jul. 2020 (1 hora)
Intermediate Relational Database and SQL	Coursera Project Network	Jul. 2020 (1 hora)
Introduction to Relational Database and SQL	Coursera Project Network	Jul. 2020 (1 hora)
Relational Modeling in Dia	Coursera Project Network	Jul.2020 (1 hora)
Database Design and Diagramming in Dia	Coursera Project Network	Jul. 2020 (1 hora)
Software Design Threats and Mitigations	Coursera - Univ ersity of Colorado System	Jul. 2020 (19 horas)
Software Design Methods and Tools	Coursera - Univ ersity of Colorado System	Jul. 2020 (14 horas)
Software Design as an Abstraction	Coursera - Univ ersity of Colorado System	Jun. 2020 (16 horas)
Software Design as an Element of the Software Development Lifecycle	Coursera - Univ ersity of Colorado System	May jun. 2020 (11 horas)
Software Processes and Agile Practices	Coursera –University of Alberta	Jun. 2020 (8 horas)
Java Advanced Programming Módulo 2	Centro de Educación Continua – Escuela Politécnica Nacional	Feb. – mar. 2020 (32 horas)
XXIX Jornadas en Ingeniería Eléctrica y Electrónica	Facultad de Ingeniería Eléctrica y Electrónica, Escuela Politécnica Nacional	Nov . 2019 (20 horas)
Java Fundamentals Programming Módulo 1	Centro de Educación Continua – Escuela Politécnica Nacional	Sep. 2019 (32 horas)
Curso básico de Python	Rama Estudiantil IEEE-EPN	May. – jun. 2019 (20 horas)
CCNA 1 – Introduction to networks	NetSoSe	Feb abr. 2019 (70 horas)
Diseño de PCB con Proteus	Rama Estudiantil IEEE-EPN	Ene. 2019 (3 horas)
Inteligencia Artificial e Innovación: Campos de aplicación e impactos para la industria en el	MIT- REAP, Rama Estudiantil IEEE-EPN	Nov . 2018 (2 horas)

XXVIII Jornadas en Ingeniería Eléctrica y Electrónica	Facultad de Ingenieria Electrica y Electrónica, Escuela Politécnica Nacional	Nov . 2018 (20 horas)
Programa CLAVEMAT	Departamento de Matemática – Escuela Politécnica Nacional	Nov mar. 2017 (102 horas)
Taller de capacitación en liderazgo, emprendimiento, comunicación política, negociación y gestión de conflictos	Radio Quántica EPN, Escuela Politécnica Nacional	Mar. 2017 (40 horas)
Taller introductorio a la producción radial	Radio Quántica EPN	Nov. – feb. 2016 (32 horas)
Inglés – Academic one	Centro de Educación Continua, Escuela Politécnica Nacional	Ago. – oct. 2016 (80 horas)
Inglés – Advanced two	Centro de Educación Continua, Escuela Politécnica Nacional	Jun. – ago. 2016 (80 horas)

OTRAS EXPERIENCIAS Y PARTICIPACIONES RELEVANTES

CARGO O ACTIVIDAD	DURACIÓN
Participante en la competencia de programación "IEEEXtreme 14.0"	10/2020
Embajador de campus para la competencia de programación IEEEXtreme 14.0 para la Rama Estudiantil	04/2020 -
IEEE-EPN	10/2020
Presidente del capítulo técnico estudiantil Computer Society de la rama estudiantil IEEE-EPN	01/2020 -
	Actualidad
Certificado de reconocimiento al voluntariado durante el periodo 2019 en la rama estudiantil IEEE-EPN	12/2019
Presentación y publicación del artículo "Guía metodológica para la implementación de canales con	11/0010
desvanecimiento a pequeña escala en MATLAB" en las XXIX jornadas en Ingeniería Eléctrica y Electrónica, Escuela Politécnica Nacional	11/2019
Participante en la competencia de programación "IEEEXtreme 13.0"	10/2019
Participante en el concurso de programación "EPNXtreme"	10/2019
Participante en el concurso de programación "Mini IEEEXtreme" organizado por IEEE – SAC team Ecuador	09/2019
Integrante de la asamblea del Consejo Estudiantil Politécnico	06/2019 -
innegrante de la asambied del Consejo Estadiantili i olitecnico	Actualidad
Primer representante estudiantil titular ante Consejo de Investigación, Innovación y Vinculación, Escuela	06/2019 -
Politécnica Nacional	06/2020
Equipo de organización en el evento "Día de las niñas en las TIC" de la rama estudiantil IEEE-EPN	03/2019
Equipo de organización en el evento "IEEEXtreme Programming 12.0"	10/2019 -
240/p0 00 0/gam200000 00 00 00 00 1222/00000 00 00 00 00 00 00 00 00 00 00 00	11/2019
Secretario General - Radio Quántica EPN	09/2018 -
	Actualidad
Voluntario - Rama Estudiantil IEEE-EPN	06/2018 -
	Actualidad
Director Web - Radio Quántica EPN	10/2017 -
	09/2018
Director de podcast - Radio Quántica EPN	04/2017 -
	10/2017
Locutor - Radio Quántica EPN	02/2017 - Actualidad
Participante en el concurso nacional de programación IRON CODER EPN – Segunda Edición organizado	ACTUAIIAAA
por el Departamento de electrónica, telecomunicaciones y redes de información, Escuela Politécnica Nacional	07/2016
Presidente del consejo estudiantil - Colegio Técnico Experimental Salesiano "Don Bosco" – Kennedy	11/2013 -
	07/2014
Primer escolta estandarte de la ciudad de Quito - Colegio Técnico Experimental Salesiano "Don Bosco"	09/2013 -
- Kennedy	07/2014

REFERENCIAS PERSONALES

NOMBRES Y APELLIDOS	TELÉFONO	CARGO O ACTIVIDAD	INSTITUCIÓN
Ing. Vanessa Arias	098 554 6712	Asistente de TI	Centro de Educación Continua – Escuela Politécnica Nacional
Ing. Viviana Montalvo	096 776 3357	Ex – Presidente	Rama Estudiantil IEEE-EPN
Dra. Silv ana Narv áez	099 833 4218	Médico dermatóloga	Clínica Galenus
Ing. Carlos Egas, MSC	098 469 8673	Profesor Principal	Escuela Politécnica Nacional